

Contact

Téléphone : +242 057064520

Mail:

josephdarimathee530@gmail.

Adresse:

20 RUE DU BOIS., BRAZZAVILLE

Compétences

Langages de programmation



Développement web

- HTML
- CSS
- JAVASCRIPT
- REACT
- VUE.JS
- TAILWINDCSS
- SPLIDEJS

Bases de données



Architecture de logiciels



OMBESSA JOSEPH DARIMATHEE

DÉVELOPPEURS WEB & MOBILE

PROFILE

je suis passionné en développement web et mobile ,et je développe

des plateformes

web et mobile.malgres mon âge je possède une expérience solide pour transformer et innover des idées en projet concret aidant les entreprises à se

innover des idées en projet concret, aidant les entreprises a se digitaliser et a innové grâce à des technologies modernes.

Formations

Licence 2 Analyse et programmation 2023-2024
IEPA, BRAZZAVILLE

• Certificat en développement 2022-2024 d'applications mobiles

IEPA, BRAZZAVILLE 2023-2024

Expériences professionnelles

Développeur Logiciel

2020-2023

Dev-Logiciel, BRAZZAVILLE

- Développement et maintenance d'applications
- Collaboration active au sein d'équipes multidisciplinaires
- · Optimisation des performances du site

Développeur Web

2023-2024

Dev-ops, BRAZZAVILLE

- Conception et implémentation de solutions logicielles
- Participation à la planification et à la coordination des projets de développement

Développeur Logiciel

2015-2018

Base-donnée, POINT-NOIR

 Supervision et structuration de bases de données clients pour assurer une gestion efficace de l'information

Langues

• Français : langue maternelle

• Anglais: niveau courant